臺灣臺中地方法院刑事判決　　　　　　 100年度易字第1020號
公　訴　人　臺灣臺中地方法院檢察署檢察官
被　　　告　黃鑫源即黃俊福
上列被告因侵占案件，經檢察官提起公訴（100年度偵緝字第
374號），被告於準備程序中就被訴事實為有罪之陳述，受命法
官於聽取當事人之意見後，本院合議庭裁定改由受命法官獨任進
行簡式審判程序，判決如下：
    主      文
黃鑫源即黃俊福犯侵占罪，處有期徒刑貳月，如易科罰金，以新
臺幣壹仟元折算壹日。
    事實及理由
一、犯罪事實：
（一）黃鑫源即黃俊福原係位於臺中市○區○○○路1173號「日
      日發機車行」（目前已結束營業）之負責人，於民國99年
      4月間已出現資金短缺之現象，適李明軒於同年6月24日至
      上開機車行欲購買YAMAHA牌黃銀色「新勁戰125」機車1輛
      ，並約定價金新臺幣（下同）7萬2000元，李明軒先給付
      部分款項，其餘款項則由黃鑫源即黃俊福代為辦理貸款，
      而黃俊福因缺貨轉向廖來學所經營位於臺中市○○區○○
      路三段65號之「誠昌機車行」調貨，遂由廖來學所經營「
      誠昌機車行」出售上開款式機車1輛予李明軒，黃鑫源即
      黃俊福先給付2萬元予廖來學，並表示待李明軒辦理機車
      貸款，由貸款公司開立支票後，其或貸款公司將交付支票
      以清償尾款5萬元等語，黃鑫源即黃俊福從中賺取差價
      2000元，而廖來學隨即將上開款式機車1輛（引擎號碼E3B
      8E-250813號、車牌號碼626-GXG號）交予黃鑫源即黃俊福
      轉交李明軒。嗣辦理貸款之「春安機車行」簽發票號YX00
      00000號、面額4萬9373元、發票日99年6月24日、付款銀
      行為新光銀行太平簡易型分行之支票1張，並將之交予黃
      鑫源即黃俊福，黃鑫源即黃俊福竟意圖為自己不法之所有
      ，以變易持有為所有之意思予以侵占入己，未將上開支票
      轉交予廖來學，而係持之向位於臺中縣大里市（現改制為
      臺中市○里區○○○路上某當鋪贖回之前其所典當機車，
      上開支票並已於99年6月29日經他人提示付款兌現完畢。
（二）案經廖來學訴由臺灣臺中地方法院檢察署檢察官偵查起訴
      。
二、程序方面：
（一）按除被告所犯為死刑、無期徒刑、最輕本刑為3年以上有
      期徒刑之罪或高等法院管轄第一審案件者外，於法院行準
      備程序進行中，被告先就被訴事實為有罪之陳述時，審判
      長得告知被告簡式審判程序之旨，並聽取當事人、代理人
      、辯護人及輔佐人之意見後，裁定進行簡式審判程序；且
      受命法官行準備程序，與法院或審判長有同一之權限；又
      簡式審判程序之證據調查，不受刑事訴訟法第159條第1項
      、第161條之2、第161條之3、第163條之1及第164條至第
      170條規定之限制，刑事訴訟法第273條之1第1項、第279
      條第2項前段、第273條之2分別定有明文。
（二）本件被告黃鑫源即黃俊福所犯係死刑、無期徒刑、最輕本
      刑為3年以上有期徒刑以外之罪，其於準備程序就前揭被
      訴事實為有罪之陳述，本院認無不得或不宜改依簡式審判
      程序進行之處，爰依刑事訴訟法第273條之1第1項、第284
      條之1，裁定本件由受命法官獨任進行簡式審判程序，合
      先敘明。
三、認定犯罪事實所憑之證據及理由：
（一）被告黃鑫源即黃俊福於本院審理中對於上開犯罪事實坦承
      不諱（見本院100年5月31日審判筆錄），核與下列所示證
      據相符而可採。
（二）告訴人廖來學之代理人王人敏於偵訊時所為指述。
（三）證人李明軒於偵訊時所為證述。
（四）證人即「春安機車行」人員張光輝於偵訊時所為證述。
（五）並有銷售明細查詢、統一發票、機車分期款繳款單等影本
      在卷可稽。以及臺灣新光商業銀行十甲分行於100年4月18
      日以（100）臺灣新光銀十甲字第1000051號函檢送上開支
      票影本，及大里區農會於100年5月12日以里農信字第1000
      001859號檢送上開支票經他人存入帳戶提示付款之交易明
      細等影本附卷可參。
（六）綜上，本件事證明確，被告上開犯行，堪以認定，自應依
      法論科。
四、所犯法條及刑之酌科：
（一）核被告所為，係犯刑法第335條第1項之侵占罪。
（二）爰審酌被告：（1）未曾受刑罰之宣告（參卷附臺灣臺中
      地方法院檢察署刑案資料查註紀錄表及臺灣高等法院被告
      前案紀錄表），素行尚良好；（2）犯罪動機、目的、手
      段，兼衡犯罪所得款項之金額；（3）犯後坦承犯行等一
      切情狀，而量處如主文所示之刑，並諭知易科罰金之折算
      標準。至被告請求宣告緩刑一節，因被告迄未與告訴人廖
      來學達成和解，取得告訴人廖來學之諒解，經本院斟酌再
      三，基於公平原則，認不宜宣告緩刑，併此敘明。
據上論斷，應依刑事訴訟法第273條之1第1項、第299條第1項前
段，刑法第335條第1項、第41條第1項前段，刑法施行法第1條之
1第1項、第2項前段，判決如主文。
本案經檢察官謝志遠到庭執行職務。
中    華    民    國   100    年    6     月    14    日
                  刑事第五庭  法  官  賴秀雯
以上正本與原本無異。
如不服本判決應於收受送達後10日內向本院提出上訴書狀，並應
敘述具體理由；其未敘述上訴理由者，應於上訴期間屆滿後20日
內向本院補提理由書（均須按他造當事人之人數附繕本）「切勿
逕送上級法院」。
告訴人或被害人如對於本判決不服者，應具備理由請求檢察官上
訴，其上訴期間之計算係以檢察官收受判決正本之日期為準。
                              書記官  江美琪
中    華    民    國   100    年    6     月    14    日
附錄論罪科刑法條全文：
中華民國刑法第335條（普通侵占罪）
意圖為自己或第三人不法之所有，而侵占自己持有他人之物者，
處 5 年以下有期徒刑、拘役或科或併科 1 千元以下罰金。
前項之未遂犯罰之。